【裁判字號】    97,訴,2731
【裁判日期】    970808
【裁判案由】    毒品危害防制條例
【裁判全文】
臺灣板橋地方法院刑事判決              97年度訴字第2731號
公  訴  人  臺灣板橋地方法院檢察署檢察官
被      告  甲○○
上列被告因違反毒品危害防制條例案件，經檢察官提起公訴（97
年度毒偵字第4057號），本院依簡式審判程序，判決如下：
    主  文
甲○○施用第一級毒品，處有期徒刑柒月，扣案之海洛因壹包（
驗餘淨重零點貳柒陸零公克）沒收銷燬之，包裝上開海洛因之外
包裝袋、已使用過之夾鍊袋各壹只及藥鏟壹支均沒收；又施用第
二級毒品，處有期徒刑肆月，扣案之藥鏟壹支沒收；應執行有期
徒刑玖月，扣案之海洛因壹包（驗餘淨重零點貳柒陸零公克）沒
收銷燬之，包裝上開海洛因之外包裝袋、已使用過之夾鍊袋各壹
只及藥鏟壹支均沒收。
    事  實
一、甲○○：於民國95年間，因施用毒品案件，經本院以95年度
    毒聲字第2347號裁定送觀察、勒戒後，認無繼續施用毒品傾
    向，於96年9 月11日執行完畢釋放出所，復經臺灣板橋地方
    法院檢察署檢察官以96年度毒偵字第5595號、96年度毒偵緝
    字第378 、382 、383 、384 號為不起訴處分確定。詎其猶
    不知悔改，於上開觀察、勒戒執行完畢釋放後5 年內，復基
    於施用第一級毒品海洛因之犯意，於97年4 月23日18時許，
    在其位於臺北縣樹林市○○街36巷10號3 樓之住處，將第一
    級毒品海洛因摻入香菸內點燃吸食之方式，施用第一級毒品
    海洛因1 次；又基於施用第二級毒品甲基安非他命（起訴書
    誤繕為安非他命）之犯意，於97年4 月24日下午某時許，在
    上開住處，將第二級毒品甲基安非他命置於吸食器上，用火
    燒烤吸聞所生煙霧之方式，施用第二級毒品甲基安非他命1
    次；旋於同日（即97年4 月24日）20時20分許，在上址為警
    查獲，並扣得其所有而供其施用第一級毒品所用之海洛因1
    包（驗餘淨重0.2760公克）、已使用過之夾鍊袋1 只（無證
    據證明該殘渣為海洛因）及供其施用第一、二級毒品所用之
    藥鏟1 支，且經採集其尿液送驗，始悉上情。
二、案經臺北縣政府警察局新莊分局報請臺灣板橋地方法院檢察
    署檢察官偵查起訴。
    理  由
一、本案被告甲○○所犯係死刑、無期徒刑、最輕本刑為3 年以
    上有期徒刑或高等法院管轄第一審案件以外之罪，其於準備
    程序中就被訴事實為有罪之陳述，經本院告知簡式審判程序
    之旨，並聽取公訴人、被告之意見後，經合議庭裁定由受命
    法官獨任進行簡式審判程序，合先敘明。
二、上揭犯罪事實，業據被告於本院審理時坦承不諱，且被告為
    警查獲後所排放之尿液，經採樣送請臺灣檢驗科技股份有限
    公司，先以EIA 酵素免疫分析法初步檢驗，再以GC/MS 氣相
    層析質譜儀法確認檢驗，均呈嗎啡及甲基安非他命陽性反應
    之情，有該公司97年5 月16日濫用藥物檢驗報告1 紙在卷足
    參（見偵查卷第32頁），此外，並有查獲照片5 張附卷可稽
    （見偵查卷第17至19頁）及被告所有而供其施用第一級毒品
    所用之海洛因1 包（驗餘淨重0.2760公克）、已使用過之夾
    鍊袋1 只（無證據證明該殘渣為海洛因）及供其施用第一、
    二級毒品所用之藥鏟1 支扣案可資佐證，而前開扣案之海洛
    因，經送請交通部民用航空局航空醫務中心鑑定，確含第一
    級毒品海洛因成分，淨重0.2780公克，取樣0.0020公克，餘
    重0.2760公克等情，亦有該中心97年5 月15日航藥鑑字第09
    72554 號毒品鑑定書1 紙存卷可考（見偵查卷第33頁），足
    認被告自白與事實相符，堪予採信。再被告有如事實一前段
    之所示之觀察、勒戒執行完畢之情，有臺灣高等法院被告前
    案紀錄表在卷可佐，顯見其係於上開觀察、勒戒執行完畢釋
    放後，5 年內再犯施用第一、二級毒品之罪甚明。本案事證
    明確，被告犯行堪以認定，應依法論科。
三、查海洛因、甲基安非他命係毒品危害防制條例第2 條第2 項
    第1 款、第2 款所稱之第一、二級毒品。核被告施用第一級
    毒品海洛因、第二級毒品甲基安非他命之行為，係犯同條例
    第10條第1 項之施用第一級毒品罪及同條第2 項之施用第二
    級毒品罪。再被告為警查獲後所排放之尿液，經檢驗係呈甲
    基安非他命陽性反應之情，有臺灣檢驗科技股份有限公司濫
    用藥物尿液檢驗報告在卷可佐，可知被告所施用之第二級毒
    品乃係甲基安非他命，而非安非他命，檢察官誤認被告係施
    用安非他命，尚有誤會。其施用第一、二級毒品前後，分別
    持有第一、二級毒品之低度行為，皆為施用之高度行為所吸
    收，均不另論罪。爰審酌被告前因施用毒品，獲得不起訴處
    分之寬典，仍無法戒絕毒癮，再次漠視法令禁制而犯本罪，
    惟其施用毒品所生危害，實以自戕身心健康為主，對於他人
    生命、身體、財產等法益，尚無明顯而重大之實害，兼衡其
    犯罪後坦承犯行，已知悔悟等一切情狀，分別量處如主文所
    示之刑，並合併定其應執行刑，以示懲儆。又中華民國96年
    罪犯減刑條例雖於96年7 月4 日制定公布，並自同年月16日
    施行，然本案被告之犯罪日期分別為97年4 月23日、同年月
    24日，均係在該條例第2 條所規定之96年4 月24日以後，是
    本案核與減刑之要件不符，自不得減刑，併此指明。
四、扣案之海洛因1 包（驗餘淨重0.2760公克），係查獲之第一
    級毒品，不問是否屬於被告所有，應依毒品危害防制條例第
    18條第1 項前段之規定，宣告沒收銷燬之。又包裝上開海洛
    因之外包裝袋1 只（並非不可與毒品分離，係用於包裹毒品
    ，防止其裸露、潮濕，便於攜帶施用）、已使用過之夾鍊袋
    1 只（無證據證明該殘渣為海洛因）及藥鏟1 支，均係被告
    所有而供其施用第一級毒品或施用第一、二級毒品所用之物
    ，業據被告供明在卷，併依刑法第38條第1 項第2 款之規定
    ，宣告沒收。
據上論斷，應依刑事訴訟法273 條之1 第1 項、第299 條第1 項
前段，毒品危害防制條例第10條第1 項、第2 項、第18條第1 項
前段，刑法第11條前段、第38條第1 項第2 款、第51條第5 款，
判決如主文。
本案經檢察官王家春到庭執行職務。
中    華    民    國    97    年    8     月    8     日
                  刑事第十九庭  法  官  鄧雅心
以上正本證明與原本無異。
如不服本判決應於送達後10日內向本院提出上訴狀。
                                書記官  王小芬
中    華    民    國    97    年    8     月    8     日
附錄本案論罪科刑法條
毒品危害防制條例第十條
施用第一級毒品者，處六月以上五年以下有期徒刑。
施用第二級毒品者，處三年以下有期徒刑。


司法院資訊處製作；財團法人民間司法改革基金會備份。
